臺灣宜蘭地方法院刑事判決　　　　　　　100年度易字第556號
公　訴　人　臺灣宜蘭地方法院檢察署檢察官
被　　　告　廖悟為
上列被告因竊盜案件，經檢察官提起公訴（100年度偵字第2650
號），本院判決如下：
    主  文
廖悟為犯刑法第三百二十一條第一項第一、二、三款之加重竊盜
罪，處有期徒刑柒月。
    犯 罪 事 實
一、廖悟為意圖為自己不法之所有，於民國100年5月23 日晚間9
    時許，以自備可作為凶器使用之老虎鉗1支，侵入宜蘭縣三
    星鄉○○路130之8號有人居住之住宅後門，毀壞屋主游氏甘
    主臥室門上之喇叭鎖後，入內竊取游氏甘所有置於主臥室化
    妝台之抽屜內新台幣（下同）約1,500元，得手後為返家之
    游氏甘發覺，自後門逃逸。嗣經游氏甘報警處理，始為警循
    線查知上情。
二、案經宜蘭縣政府警察局三星分局報告臺灣宜蘭地方法院檢察
    署檢察官偵查起訴。
    理  由
一、按被告以外之人於審判外之言詞或書面陳述，除法律有規定
    者外，不得作為證據。又被告以外之人於審判外之陳述，雖
    不符合同法第159條之1至第159條之4之規定，但經當事人於
    審判程序同意作為證據，法院審酌該言詞陳述或書面陳述作
    成之情況，認為適當者，亦得為證據；當事人、代理人或辯
    護人於法院調查證據時，知有第159條第1項不得為證據之情
    形，而未於言詞辯論終結前聲明異議者，視為有前項之同意
    ，刑事訴訟法第159條第1項、第159條之5第1項、第2項分別
    定有明文。本件被告及檢察官於本院審理時對下列所述其他
    證據資料，均表示無意見而不予爭執，且迄至言詞辯論終結
    前亦未再聲明異議，本院審酌該等證據資料作成時之情況，
    尚無違法不當之瑕疵，認以之作為證據應屬適當，依刑事訴
    訟法第159條之5第2項規定，自均有證據能力，合先敘明。
二、訊據被告廖悟為固坦承有於上揭時地攜帶老虎鉗1支，破壞
    宜蘭縣三星鄉○○路130之8號被害人住宅後門之鋁製紗窗，
    欲入內竊取財物等情不諱，惟矢口否認竊得1,500元，辯稱
    其沒有拿走被害人遺失之1,500元云云。惟查，上揭事實迭
    據證人即被害人游氏甘警詢、偵查及本院審理時指證歷歷（
    見警卷第4-5頁、偵卷第9-10頁、本院卷第23-24頁），證人
    並到庭結證稱：伊當日返家後發現伊房內電燈開著，然後看
    到有一個人影閃進房內，後門也是開著，就直覺有人侵入，
    便喊小偷，事後鄰居陪同伊檢查屋內狀況，發現房間裡之抽
    屜都被打開，也有被翻找過之痕跡，有的衣服被抽屜夾住，
    露到外面，經伊檢視後發現伊化妝台之小抽屜係開著的，放
    在裡面約1,500元（500元紙鈔1張、其餘均百元紙鈔）也遺
    失了；因伊前一天要洗衣服，所以有從外套口袋裡將錢拿出
    來放在化妝台裡之抽屜，伊亦問過家人，確定無人拿走或花
    用，故伊確定伊所有1,500元確實遺失了等語（見本院卷第2
    3-24頁），從證人證述現場房內抽屜及化妝台裡之抽屜均有
    遭他人翻動、衣服外露之痕跡以觀，及參酌被告自承確有入
    內翻動行竊之舉止等語，而證人及其家屬與被告素不相識，
    亦無何嫌隙，自無虛構事實誣陷被告之理，且證人係經檢察
    官及本院告以偽證罪之處罰及命以具結後作證，其陳述應具
    有相當之可信度，從而，證人證稱伊所有之1,500元係遭被
    告竊走等語應堪以採信，被告上開所辯，應屬卸責之詞，不
    足為採，此外，並有證人即被害人鄰居游明章警詢之證述、
    現場照片7幀、車籍詳細資料報表等（見警卷第6、11-13頁
    ）在卷可稽，事證明確，被告犯行堪以認定，應依法論科。
三、按刑法第321條第1項第2款之門扇係專指門戶而言，用以分
    隔住宅或建築物內外之出入口大門而言，如已進入大門室內
    之住宅或建築物，不論是房間門、廚房門或通往陽台之落地
    門，均屬「其他安全設備」，此有司法院73年廳刑一字603
    之32號函可供參見。查被告係毀壞被害人主臥室門上之喇叭
    鎖，所為應構成刑法第321條第1項第2款之毀壞其他安全設
    備竊盜罪，公訴意旨認被告破壞被害人住處後門之紗窗係構
    成毀壞門扇竊盜罪，惟紗窗之用途在於防蚊，非屬防盜之安
    全設備，是檢察官此部分之法律適用似有誤認，惟本院所認
    定之犯罪事實僅係加重條件事實之擴張，而於起訴犯罪基本
    事實相同，法條同一，自無庸變更起訴法條；另按老虎鉗客
    觀上足以傷害人之身體及危害人之生命，顯具危險性，係屬
    刑法第321條第1項第3款之兇器。是核被告所為，係犯刑法
    第321條第1項第1、2、3款之加重竊盜罪。爰審酌被告不思
    努力工作賺取正當酬勞，基於一時貪念，隨機侵入他入住處
    行竊財物以獲取不法利益，惟考量被害人損害尚屬輕微，被
    告復已當庭賠償被害人損害，及其大專肄業之智識程度、收
    入並不固定之經濟狀況，犯罪後仍未能完全坦承犯行，未見
    悔悟之態度等一切情狀，量處如主文所示之刑。檢察官雖對
    被告求處有期徒刑10月，惟本院斟酌上情，認尚嫌過重，應
    量處如前所示之刑為適當，併予敘明。至於本案所用之老虎
    鉗1支，雖為被告所有，並供被告犯罪所用之物，惟業經被
    告犯後丟棄河內，未予扣案，為免將來執行困難，爰不諭知
    沒收，併此敘明。
據上論斷，依刑事訴訟法第299條第1項前段，刑法第321條第1項
第1、2、3款，判決如主文。
本案經檢察官張學翰到庭執行職務。
中    華    民    國   100    年    12    月    14    日
                  刑事第三庭審判長法  官  陳玉雲
                                  法  官  張育彰
                                  法  官  卓怡君
以上正本證明與原本無異。
如不服本判決應於收受本判決後10日內向本院提出上訴書狀，並
應敘述具體理由。若未敘述理由者，應於上訴期間屆滿後20日內
向本院補提理由書狀（均須按他造當事人之人數附繕本）。
                                  書記官  林怡君
中    華    民    國   100    年    12    月    15    日
附錄本案論罪科刑法條全文：
刑法第321條第1項第1、2、3款
犯竊盜罪而有下列情形之一者，處6月以上、5年以下有期徒刑，
得併科新臺幣10萬元以下罰金：
一、侵入住宅或有人居住之建築物、船艦或隱匿其內而犯之者。
二、毀越門扇、牆垣或其他安全設備而犯之者。
三、攜帶兇器而犯之者。